【裁判字號】    94,易,2528
【裁判日期】    950209
【裁判案由】    毒品危害防制條例
【裁判全文】
臺灣臺中地方法院刑事判決              94年度易字第2528號
公  訴  人  臺灣臺中地方法院檢察署檢察官
被      告  甲○○
上列被告因毒品危害防制條例案件，經檢察官提起公訴（94年度
毒偵字第6041號），被告於準備程序中就被訴事實為有罪之陳述
，受命法官於聽取當事人之意見後，本院合議庭裁定改由受命法
官獨任以簡式審判程序審理，判決如下：
    主  文
甲○○連續施用第二級毒品，處有期徒刑陸月，如易科罰金，以
參佰元折算壹日。
    事  實
一、甲○○前於民國九十三年間，因施用毒品案件，經依本院裁
    定送入臺灣臺中看守所附設勒戒處所觀察、勒戒，經考核認
    無繼續施用毒品之傾向後，於九十三年四月二十九日釋放，
    並由臺灣臺中地方法院檢察署檢察官於同日以九十三年度毒
    偵字第一一七七號為不起訴處分確定。詎猶不知悔改，復基
    於施用第二級毒品之概括犯意，先後於九十四年十月十五日
    上午十時餘許，在其友人江嘉豪位於臺中市○○路一一五巷
    五之三號四樓住處內、同年月十八日二十三時許，在臺中市
    ○○街四七巷一號其租住處內及同年月二十六日二十一時許
    ，在其友人江嘉豪上址住處內，均以將第二級毒品甲基安非
    他命（起訴書誤載為安非他命）置於玻璃吸食器內，再以火
    燒烤使產生白煙吸入體內之方式，連續施用第二級毒品甲基
    安非他命各一次（計三次）。嗣經警據報持本院核發之搜索
    票，於同年月二十七日十七時三十分許，在上址甲○○租住
    處前為警查獲。
二、案經臺中市警察局第五分局報告臺灣臺中地方法院檢察署檢
    察官偵查起訴。
    理  由
一、訊據被告甲○○對於上揭事實坦承不諱，核與證人馬文良、
    江嘉豪於警詢中證述情節相符，並經本院核閱本院九十四年
    度聲搜字第四一一五號刑事卷無訛。且被告於上述時地為警
    查獲後，經警採集其尿液送請中山醫學大學附設醫院藥物濫
    用檢測中心檢驗結果，確呈安非他命及甲基安非他命陽性反
    應，有該檢測中心出具之檢驗報告書一紙附卷可稽。且查，
    施用安非他命者，其尿液中之代謝物為安非他命，依現行濫
    用藥物尿液檢驗作業準則，其濃度大於五○○ｎｇ／ｍｌ者
    ，判定為安非他命陽性反應。施用甲基安非他命者，其尿液
    中之代謝物為甲基安非他命及安非他命，依現行濫用藥物尿
    液檢驗作業準則，其甲基安非他命濃度大於五○○ｎｇ／ｍ
    ｌ，且其代謝物安非他命濃度大於二○○ｎｇ／ｍｌ者，判
    定為甲基安非他命陽性反應；「施用安非他命者，其尿液代
    謝物應為安非他命陽性反應，不會產生有甲基安非他命陽性
    反應」。「施用甲基安非他命者，其尿液代謝物會呈甲基安
    非他命及安非他命陽性反應」；人體施用甲基安非他命後，
    在主要代謝物中未改變形態之甲基安非他命佔施用劑量達百
    分之四十三，而安非他命佔百分之五等情，業經內政部警政
    署刑事警察局以九十三年四月二十七日（九三）刑鑑字第○
    九三○○八六二一三號、法務部法醫研究所以九十三年四月
    二十八日法醫毒字第○九三○○○一三一八號、法務部調查
    局以九十三年四月二十七日調科壹字第○九三○○一五三○
    七○號及行政院衛生署管制藥品管理局以九十三年五月六日
    管檢字第○九三○○○三八九六號分別函釋在案。本案被告
    為警查獲後之尿液代謝物甲基安非他命及安非他命均呈陽性
    反應，其中甲基安非他命濃度為五四四五三ｎｇ／ｍｌ，安
    非他命濃度為四○七四ｎｇ／ｍｌ，有上開中山醫學大學附
    設醫院藥物濫用檢測中心鑑驗報告書一紙附卷可稽，依照上
    開說明，足認被告上揭連續施用第二級毒品甲基安非他命之
    自白，堪以採信。又被告前於九十三年間，因施用毒品案件
    ，經依本院裁定送入臺灣臺中看守所附設勒戒處所觀察、勒
    戒，經考核認無繼續施用毒品之傾向後，於九十三年四月二
    十九日釋放，並由臺灣臺中地方法院檢察署檢察官於同日以
    九十三年度毒偵字第一一七七號為不起訴處分確定，有臺灣
    高等法院被告全國前案紀錄表及臺灣臺中地方法院檢察署刑
    案資料查註紀錄表各一份在卷可憑。綜上所述，本案事證明
    確，被告犯行堪以認定。
二、核被告甲○○所為，係犯毒品危害防制條例第十條第二項之
    施用第二級毒品罪。被告施用第二級毒品甲基安非他命前後
    ，持有第二級毒品甲基安非他命之低度行為，應為其施用之
    高度行為所吸收，不另論罪。又被告上揭先後三次施用第二
    級毒品甲基安非他命之行為，時間緊接，觸犯構成要件相同
    之罪名，顯係基於概括之犯意反覆為之，為連續犯，應依刑
    法第五十六條規定以一罪論，並加重其刑。爰審酌被告供陳
    其係因受傷骨折，為減輕疼痛，始施用二級毒品，有診斷證
    明書一張在卷可稽，其已曾因施用毒品案件接受觀察勒戒一
    次，竟無視於毒品對於自身健康之戕害及國家對於杜絕毒品
    犯罪之禁令，猶施用毒品不輟，再為本案犯行，惟念及其吸
    毒係戕害自己身心之行為，本案施用毒品之時間非長、次數
    非多，及其於犯罪後坦承犯行，態度尚佳，現有正當工作，
    業據其供陳在卷，並有勞工保險卡一張在卷可按等一切情狀
    ，量處如主文所示之刑，並諭知易科罰金之折算標準。
據上論斷，應依刑事訴訟法第二百七十三條之一第一項、第二百
九十九條第一項前段，毒品危害防制條例第十條第二項、第二十
三條第二項，刑法第十一條前段、第五十六條、第四十一條第一
項前段，罰金罰鍰提高標準條例第二條，判決如主文。
中    華    民    國    95    年    2     月    9     日
                   臺灣臺中地方法院刑事第十庭
                           法  官  江  奇  峰
上正本證明與原本無異。
如不服本判決，應於判決送達後十日內向本院提出上訴狀，上訴
於臺灣高等法院臺中分院 (須附繕本)。
                           書記官  王  淑  燕
中    華    民    國    95    年    2     月    9     日
附錄論罪科刑法條
毒品危害防制條例第十條第二項：
施用第二級毒品者，處三年以下有期徒刑。


司法院資訊處製作；財團法人民間司法改革基金會備份。
